# 求教陈版主股份支付相关问题

提问人：Rreeve 时间：2022-08-12 22:38:11
陈老师，向您请教：公司股东同比例增资，其中包括股权激励持股平台。问题点是，持股平台的增资资金来源为实际控制人代员工支付，员工后续未归还实控人。请问就该同比例增资，是否应确认股份支付费用？与实控人直接赠予股份是否存在差别？

回答人：chenyiwei
如果能够证明该笔借款最终归还给了实控人（无任何原因导致的豁免），且按市场利率收取利息的，则属于正常的符合市场公允条件的借款，该笔借款本身不构成股份支付。由于借款双方是对于持股平台的入股价格低于入股时点公允价值的差额，正常在等待期内确认股份支付费用。